【裁判字號】    97,簡上,104
【裁判日期】    970620
【裁判案由】    公然侮辱
【裁判全文】
臺灣屏東地方法院刑事判決             97年度簡上字第104號
上  訴  人  台灣屏東地方法院檢察署檢察官
上  訴  人
即  被  告  甲○○
上列上訴人因公然侮辱案件，不服本院97年度簡字第108 號中華
民國97年3 月27日刑事簡易判決（96年度偵字第7861號）提起上
訴，本院判決如下：
    主  文
上訴駁回。
    事實及理由
一、本件經本院審理結果，認原審以上訴人即被告有公然侮辱之
    犯行，依刑法第309 條第1 項規定，分別判處拘役30日、30
    日、30日、30日，應執行拘役100 日，如易科罰金，以新台
    幣（下同）2,000 元折算1 日；又犯誹謗罪，依刑法第310
    條第1 項規定，判處有期徒刑2 月，如易科罰金，以2, 000
    元折算1 日，其認事、用法、量刑等均無不當，應予維持，
    並引用附件第一審判決所載之事實、證據及理由。
二、檢察官循告訴人之請求提起上訴意旨略以：被告犯後毫無真
    心悔過之意，且未與告訴人成立和解，原審量刑過輕云云。
    被告則以：係告訴人對伊挑釁，伊係基於長輩之身分出言教
    訓，且案發地點係在巷口，僅告訴人2 人在場而已，並未達
    於公然之狀態，自不構成妨害名譽云云。
三、經查，依被告出言辱罵指摘告訴人言語內容以觀，均已涉及
    人身攻擊而貶抑告訴人社會地位之評價，則被告上開言詞顯
    非訓誨告訴人，至為灼然。又案發地點既在巷口，自屬於不
    特定人或多數人得以共聞共見之處，被告於該處辱罵告訴人
    即構成妨害名譽。次查，關於刑之量定，係實體法上賦予法
    院得為自由裁量之事項，倘其未有逾越法律所規定之範圍，
    或濫用其權限，即不得任意指摘為違法（最高法院75年度台
    上字第7033號判例意旨可資參照）。且在同一犯罪事實與情
    節，如別無其他加重或減輕之原因，下級審量定之刑，亦無
    過重或失輕之不當情形，則上級審法院對下級審法院之職權
    行使，原則上應予尊重（最高法院85年度台上字第2446號判
    決意旨可資參照）。經查刑法公然侮辱罪之法定本刑為拘役
    或300 元以下罰金；另誹謗罪之法定刑為1 年以下有期徒刑
    、拘役或500 元以下罰金。原判決審酌被告與告訴人之關係
    、素行、犯罪動機、目的、所生危害及其犯後態度等一切情
    狀，分別量處拘役30日、30日、30日、30日及有期徒刑2 月
    ，並就拘役部分定應執行刑及均諭知易科罰金之折算標準，
    其認事用法均無不當，量刑亦稱妥適，本件檢察官及被告分
    別以上開理由，提起上訴，均無理由，應予駁回。
四、依刑事訴訟法第455 條之1 第3 項、第368 條、第373 條，
    判決如主文。
本案經檢察官許英輝到庭執行職務。
中    華    民    國    97    年    6     月    20    日
                  刑事第二庭  審判長法  官  黃國永
                                    法  官  陳松檀
                                    法  官  陳海寧
以上正本證明與原本無異。
本判決不得上訴。
中    華    民    國    97    年    6     月    20    日
                                    書記官  滕一珍
附錄論罪法條：
中華民國刑法第309條第1項
（公然侮辱罪）
公然侮辱人者，處拘役或 3 百元以下罰金。
中華民國刑法第310條第1項
（誹謗罪）
意圖散布於眾，而指摘或傳述足以毀損他人名譽之事者，為誹謗
罪，處1 年以下有期徒刑、拘役或5 百元以下罰金。


司法院資訊處製作；財團法人民間司法改革基金會備份。
